【裁判字號】    99,附民,68
【裁判日期】    990413
【裁判案由】    殺人等
【裁判全文】
臺灣高等法院刑事附帶民事訴訟判決      99年度附民字第68號
原      告  乙○○
原  告  兼
訴訟代理人  丙○○
被      告  甲○○
上列被告因殺人等案件（本院97年度上重更(一)第42號），原告提
起附帶民事訴訟，請求損害賠償，本院判決如下：
    主  文
被告應給付原告丙○○新臺幣陸拾萬元、給付原告乙○○新臺幣
伍拾萬元，及均自民國九十九年三月三十一日起至清償日止，按
年息百分之五計算之利息。
本判決第一項於原告丙○○以新臺幣貳拾萬元、原告乙○○以新
臺幣拾伍萬元供擔保後，均得假執行。
原告其餘之訴及聲請均駁回。
    事  實
甲、原告方面：
一、聲明：
  (一)被告應分別給付原告丙○○新臺幣（下同）300萬元、原告
    乙○○200萬元，及自起訴狀繕本送達翌日起至清償日止，
    按年息百分之5計算之利息。
  (二)原告願供擔保，請准宣告假執行。
  (三)訴訟費用由被告負擔。
二、陳述：被告與原告丙○○原係男女朋友關係，嗣於民國93年
    11月間因故分手後，被告因不滿被害人即原告之父、母簡金
    城、蘇寶玉二人反對兩人交往，竟於94年1月2日凌晨持汽油
    至被害人住處縱火，造成被害人逃亡不及而亡故，原告丙○
    ○、乙○○因遭此變故，罹患精神官能症、創傷性壓力症候
    群、重度憂鬱等，原告乙○○更因此造成心臟上疾病，致原
    告二人均無法從事固定性工作，經濟生活亦受到影響，原告
    二人所受之痛苦非筆墨所能形容。爰依民法第184條、第192
    條及第194條規定之侵權行為法律關係，請求被告賠償原告
    丙○○支出之喪葬費，計100萬元之財產上損失，及原告丙
    ○○、乙○○各200萬元之非財產上損失等語。
三、證據：台北市殯葬業管理處出具之治喪服務套裝收費參考表
    乙紙。
乙、被告未為任何聲明或陳述，亦未提出任何書狀。
    理  由
一、刑事附帶民事訴訟之判決，應以刑事訴訟判決所認定之事實
    為據，刑事訴訟法第500條定有明文。查原告二人主張被告
    持汽油至被害人住處縱火造成被害人簡金城、蘇寶玉二人死
    亡等情，業據本院以97年度上重更(一)第42號判處無期徒刑，
    褫奪公權終身在案，有該判決可參，則原告二人主張被告有
    上開侵權行為之事實，堪以認定。
二、又因故意或過失不法侵害他人之權利者，負損害賠償責任。
    不法侵害他人致死者，對於支出醫療及增加生活上需要之費
    用或殯葬費之人，亦應負賠償責任。不法侵害他人致死者，
    被害人之父、母、子、女及配偶，雖非財產上之損害，亦得
    請求賠償相當之金額，民法第184條第1項前段、第192條第
    1項、第194條分別定有明文。經查：
  (一)原告丙○○固主張支出喪葬費100萬元云云，然未提出實際
    支出明細之相關單據。其所提之台北市殯葬業管理處出具之
    治喪服務套裝收費參考表，僅能證明一般喪葬費用之可能支
    出細項及金額，尚不能證明原告丙○○是否確係支出喪葬費
    用之人，亦不能證明實際支出之細項與金額，更無法判斷丙
    ○○主張之金額是否均係辦理殯葬所必需支出費用等情，因
    認此部分之請求，尚屬無據，不能認為有理由。
  (二)原告丙○○、乙○○各請求非財產上之損失賠償200萬元部
    分，原告固主張因被告行為而罹患精神官能症、創傷性壓力
    症候群、重度憂鬱，乃至心臟上疾病云云，然均未提出相關
    診斷證明以供審酌，本院衡酌兩造身分、經濟狀況、工作能
    力、社會地位，及原告二人為被害人簡金城、蘇寶玉之子女
    ，其等突遭喪父、喪母之痛，且被告猶係原告丙○○之前男
    友關係，所受精神痛苦自屬非輕，認原告丙○○、乙○○所
    請求之非財產上之損害，各以60萬元、50萬元為適當，逾此
    範圍之請求，應予駁回。
三、綜上說明，則原告丙○○、乙○○各請求被告應給付60萬元
    、50萬元，及自起訴狀繕本送達翌日（即99年3月31日）至
    清償日止，按年息百分之五計算之利息部分，並願提供擔保
    請求宣告假執行部分，為有理由，爰酌定原告丙○○、乙○
    ○於各提供20萬元、15萬元之擔保金額後，准予假執行。至
    於超過上開部分之請求及假執行之聲請，即屬不應准許，應
    予駁回。至於本件為附帶民事訴訟判決，民事訴訟法關於訴
    訟費用部分不在刑事訴訟法第491條準用之列，自毋庸命當
    事人負擔，故原告二人此部分之聲請，亦應併予駁回。
據上論結，本件請求為一部有理由，一部無理由，應依刑事訴訟
法第502條、第490條前段、第491條、民事訴訟法第390條第2項
，判決如主文。
中    華    民    國    99    年    4     月    13    日
                  刑事第二庭審判長法  官  洪光燦
                                  法  官  李麗玲
                                  法  官  林恆吉
以上正本證明與原本無異。
如不服本判決應於收受送達後10日內向本院提出上訴書狀，其未
敘述上訴之理由者並得於提起上訴後10日內向本院補提理由書（
均須按他造當事人之人數附繕本）「切勿逕送上級法院」。
本判決非對於刑事訴訟之判決有上訴時不得上訴。
                                  書記官  陳盈璇
中    華    民    國    99    年    4     月    13    日

司法院資訊處製作；財團法人民間司法改革基金會備份。
